# 应收票据的前后手查询意义何在？

提问人：ljh666 时间：2020-11-10 15:33:08
陈老师，我在查看别人审计底稿中发现应收票据对背书单位前后手中有进行检查，不知道做这步的意义是什么呢？
是为了将来合并抵消吗

回答人：chenyiwei
除了核对票据在合并集团内流转情况和内部往来余额、发生额以外，更重要的是检查背书的延续性以保证符合《票据法》对票据效力的规定，避免与前后手之间发生纠纷等。